最高法院刑事判決　　　　　　九十四年度台上字第二三０六號
上　訴　人　甲○○　女民國○○年○月○○日生
　　　　　　　　　　身分證統一編號：Ｚ000000000
　　　　　　　　　　住台灣省台東縣關山鎮○○路4號
　　　　　　　　　　（另案於台灣高雄女子監獄執行中）
上列上訴人因違反毒品危害防制條例等罪案件，不服台灣高等法
院高雄分院中華民國九十三年十二月三十一日第二審判決（九十
三年度上訴字第一一四五號，起訴案號：台灣高雄地方法院檢察
署八十三年度偵字第一七八九六號、八十四年度偵字第一九三四
一號），提起上訴，本院判決如下：
    主  文
原判決關於販賣第一級毒品部分撤銷，發回台灣高等法院高雄分
院。
其他上訴駁回。
    理  由
一、撤銷改判部分：
本件原判決撤銷第一審之判決，仍論處上訴人甲○○共同連續販
賣第一級毒品罪刑，固非無見。
惟查：(一)原判決認定上訴人意圖營利與詹德彬共同基於販賣第一
級毒品海洛因之概括犯意，於民國八十三年七月間某日起至同年
九月十一日間某日止，先後六次，每次新台幣（下同）二千元之
價格，販賣海洛因予張國榮施用。復承續前開犯意，自八十四年
五、六月間某日起，至八十六年十月二十七日止，以每包二千元
及五千元之代價，各販賣一次海洛因予張育修施用，認上訴人涉
有毒品危害防制條例第四條第一項販賣第一級毒品罪行。惟按毒
品危害防制條例業於八十七年五月二十日經總統明令公布，並於
同年月二十二日生效。上訴人販賣海洛因，行為時係犯肅清煙毒
條例第五條第一項之罪，其法定刑為死刑或無期徒刑；而依裁判
時之法律即毒品危害防制條例第四條第一項規定其法定刑為死刑
或無期徒刑；處無期徒刑者，得併科新台幣一千萬元以下罰金。
比較新舊法結果，以肅清煙毒條例第五條第一項之規定有利於上
訴人，自應適用舊法論處，原判決竟依裁判時法即毒品危害防制
條例第四條第一項論處上訴人罪刑，適用法則自有違誤。(二)原審
援引證人張國榮於偵查中證稱其向上訴人及詹德彬購買海洛因六
、七次，每次三至五千元，於原審又稱購買十幾次，每次一包，
每次買五千元，有時二千元等語；及證人張育修證稱伊當時剛退
伍，所以都向上訴人購買二、三千或三、五千元之毒品等語，資
為上訴人不利之證據，惟依張國榮、張育修前揭證詞，上訴人販
賣毒品海洛因之價格，各有二千、三千、五千元三種不同之價格
，原判決認定上訴人販賣予張國榮部分，每次二千元，販賣予張
育修部分一次二千元，一次五千元，其所認定之事實與所採用之
證據尤不相適合，亦難謂無證據上理由矛盾之違誤。(三)證人張育
修於第一審證稱伊從八十四年五、六月間起至八十八年被警查獲
時止，都是透過上訴人購買毒品等語，證人陳美秀證稱上訴人從
八十三年起至八十九年間，均有販賣毒品（第一審卷第一二四、
一三七頁），原審不採上訴人之辯解，認本案與上訴人另案販賣
第一級毒品罪部分無連續犯裁判上一罪之關係，但就證人張育修
、陳美秀前揭有利上訴人之證詞，不予採信復未說明理由，亦有
判決不備理由之違誤。以上或為上訴意旨所指摘，或為本院依職
權所得調查之事項，應認原判決關於販賣第一級毒品罪部分有撤
銷發回更審之原因。
二、上訴駁回部分：
按刑事訴訟法第三百七十七條規定，上訴於第三審法院，非以判
決違背法令為理由，不得為之。是提起第三審上訴，應以原判決
違背法令為理由，係屬法定要件。如果上訴理由書狀並未依據卷
內訴訟資料，具體指摘原判決不適用何種法則或如何適用不當，
或所指摘原判決違法情事，顯與法律規定得為第三審上訴理由之
違法情形，不相適合時，均應認其上訴為違背法律上之程式，予
以駁回。本件上訴意旨就原判決論處上訴人連續非法販賣化學合
成麻醉藥品罪刑部分，究有如何之違背法令，並無一語涉及，依
前揭說明，自應認此部分上訴不合法律上之程式，應予駁回。
據上論結，應依刑事訴訟法第三百九十五條前段、第三百九十七
條、第四百零一條，判決如主文。
中　　華　　民　　國　九十四　年　　五　　月    五  　日
                      最高法院刑事第八庭
                          審判長法官  呂　潮　澤
                                法官  吳　昆　仁
                                法官  孫　增　同
                                法官  吳　昭　瑩
                                法官  趙　文　淵
      本件正本證明與原本無異
                                      書  記  官
中　　華　　民　　國　九十四　年　　五　　月   十六   日
                                                 Ｍ
